臺灣臺北地方法院交通事件裁定　　　　 96年度交聲字第872號
原處分機關　臺北市交通事件裁決所
受處分人即
聲明異議人　甲○○
上列受處分人因違反道路交通管理處罰條例案件，對於臺北市交
通事件裁所民國96年7 月12日所為之處分（原處分案號：北市交
裁二字第裁22-ZCA232276號），聲明異議，本院裁定如下：
        主  文
異議駁回。
        理  由
一、按汽車行駛高速公路及快速公路，前後兩車間之行車安全距
    離，在正常天候狀況下，小型車以車輛速率之每小時公里數
    值除以2 ，單位為公尺（即時速60、70、80、90、100 、11
    0 公里時，與前車最少應分別保持30、35、40、45、50、55
    公尺之安全距離），高速公路及快速公路交通管制規則第6
    條第1 項第1 款定有明文。次按汽車行駛於高速公路、快速
    公路或設站管制之道路，不遵使用限制、禁止、行車管制及
    管理事項之管制規則而未保持安全距離者，處汽車駕駛人新
    臺幣（下同）3 千元以上6 千元以下罰鍰；又汽車駕駛人駕
    駛汽車違反道路交通管理處罰條例第33條第1 項規定者，除
    依原條款處罰鍰外，並予記違規點數1 點，道路交通管理處
    罰條例第33條第1 項第2 款、第63條第1 項第1 款亦分別定
    有明文。
二、本件受處分人即聲明異議人甲○○於民國96年4 月26日下午
    3 時46分許，駕駛車號5053－KD號自用小客車行經國道1 號
    南下160.2 公里處時，為國道公路警察局第三警察隊員警以
    雷射測速照相儀器測得其行車速度為100 公里，與前車未保
    持50公尺以上之行車安全距離，經照相採證後，認為受處分
    人違反道路交通管理處罰條例第33條第1 項第2 款規定，逕
    行掣單舉發，受處分人於應到案期限前提出申訴，經原處分
    機關即臺北市交通事件裁決所函請舉發單位調查結果，仍認
    受處分人有前開違規行為，原處分機關乃依前揭道路交通管
    理處罰條例第33條第1 項第2 款、第63條第1 項第1 款（原
    裁決書漏引第1 項第1 款，惟與主文無影響）規定，於96年
    7 月12日裁處罰鍰3 千元，並記違規點數1 點。
三、受處分人就於前揭時地駕駛車號5053－KD號自用小客車保持
    車速100 公里等事實固坦承不諱，惟仍矢口否認有何違反道
    路交通管理處罰條例規定之行為，辯稱：當時車輛很多，為
    盡快離開該地區，即行入內車道，超過前方車輛，並保持車
    速100 公里；且北部路段甚少有測距之白線標示，此等線條
    應先設標示牌提醒；且該路段為平面路段，可視距離可短，
    如為臨時發現白線標示線而緊急煞車，更為可能造成重大車
    禍，員警為交通執法多以人性考量，應以勸導為主，宣導為
    輔云云。經查：
  (一)受處分人於前揭時地在高速公路以時速100 公里之速度駕駛
    前揭自用小客車，與前車保持之距離為兩條公路行車安全距
    離辨識標線等事實，除據受處分人所不爭執外，並有現場舉
    發照片在卷可稽；又按公路行車安全距離辨識標線為白色橫
    向虛線，線寬10公分，線段長50公分，間隔50公分，每10公
    尺1 條，11條為一組，此為道路交通標誌標線號誌設置規則
    第187 條第2 項定有明文，則以前揭舉發照片所示，受處分
    人與前車保持之車距未及20公尺；惟受處分人該時係以時速
    100 公里之速度駕駛，原應與前車保持50公尺之行車安全距
    離，然僅保持20公尺之距離，則受處分人未保持行車安全距
    離之違規事實堪以認定。
  (二)受處分人雖辯稱：該時車輛甚多，為盡快離開方會如此，行
    車不應為了臨時發現行車安全距離辨識標線而緊急煞車，北
    部車道甚少有此標線云云。按公路行車安全距離辨識標線係
    用以提供車輛駕駛人保持安全型車距離之參考，係設置於公
    路上行車經常超速、易肇事之路段，車輛駕駛人可依當時之
    行車速率，與前車保持適當條數之安全行車距離，僅係參考
    之用，而行車安全距離為任何時間於行車時均應保持，不因
    現場有無行車安全距離辨識標線有所差異，更與「用路人有
    無發現行車安全距離辨識標線」無關。況與前車保持適當之
    行車安全距離係為使用路人遇有緊急狀況，有相當之車距為
    反應時間以避免閃避不及而致生危害於自己及他人，於車輛
    甚多之際更有保持行車安全距離之必要，豈可因「盡快離開
    」反其道而行？受處分人辯稱：為盡快離開該地、臨時發現
    將導致煞車危險、況北部公路甚少有此標線云云，顯屬無稽
    。
四、綜上所述，異議人確有駕駛車輛在高速公路上未依規定保持
    行車安全距離行駛之違規行為，原處分機關乃依道路交通管
    理處罰條例第33條第1 項第2 款、第63條第1 項第1 款（原
    裁決書漏引第1 項第1 款，惟與主文無影響）規定裁處罰鍰
    3 千元，並記違規點數1 點，核無不合。本件聲明異議為無
    理由，應予駁回。
據上論斷，應依道路交通案件處理辦法第19條，裁定如主文。
中　　華　　民　　國　　96　　年　　8 　　月　　29　　日
                  交通法庭法  官  郭惠玲
如不服本裁定，應於裁定送達後5 日內向本院提出抗告狀。
上正本證明與原本無異。
                          書記官  鄭雅文
中　　華　　民　　國　　96　　年　　8 　　月　　30　　日
